# 其他权益工具投资分红

提问人：yayu197777 时间：2022-12-02 16:52:14
请教陈版，我们持有一家国外上市公司的股票，列报为“其他权益工具投资”，这家境外的上市公司给股东进行了分红，董事会决议“the Company has determined to distribute the Transaction proceeds to Shareholders via a A $ 0. 96 per share distribution comprising an unfranked dividend component of A $ 0. 77 per share ( Special Dividend ) and , subject to shareholder approval , acapital reduction component of A $ 0. 19 per share ( Capital Reduction ) ”，分红条款中“subject to shareholder approval , acapital reduction component of A $ 0. 19 per share (Capital Reduction )”0.19这部分是否可以确认为“投资收益”，因为分红后我们的股本数并没有发生变化，在这个问题上公司内部有分歧，部分同事认为0.19/股对应的金额应该确认“投资收益”，部分同事认为应该冲减“其他权益工具投资”的成本。究竟那种账务处理是合理的？

回答人：chenyiwei
可能要看这部分股份对应的公司章程条款，确定其是否来源于最初的本金收回。从字面意思看，冲减投资账面价值的可能性相对较大，但仍需进一步明确其含义。